---
title: "Clase 4"
output: html_document
---

```{r setup, include=FALSE}
knitr::opts_chunk$set(echo = TRUE)
```

##Explanatory Data Analysis

```{r}
library(moderndive)
?house_prices #help, database description
```

```{r}
library(tidyverse)
library(patchwork)
```

Steps:
1 View Raw data
2 Viz (ggplot)
3 Summary statistics


STEP 1 : View Raw Data
```{r}
View(house_prices)
```

```{r}
glimpse(house_prices)
```


STEP 2: Viz (ggplot)
```{r}

p1 <- ggplot(house_prices, aes(x=price)) +
    geom_histogram(binwidth = 200000, color="white")+
    labs(x="price USD", title="House prices")
p1
    
```

```{r}
p2 <- ggplot(house_prices, aes(x=sqft_living)) +
    geom_histogram(binwidth = 500, color="white", fill= "blue")+
    labs(x="living space (Sqrt feet)", title="House size")
p2
```

```{r}
p3 <- ggplot(house_prices, aes(x=condition))+
  geom_bar(aes(fill=condition))+
  labs(x="Condition", title="House condition")+
  theme(legend.position = "none")
p3
```

```{r}
p1 + p2 + p3
```

```{r}

house_prices <- house_prices %>%
  mutate(MXN= price*22)

p1_new <- ggplot(house_prices, aes(x=MXN)) +
    geom_histogram(binwidth = 4000000, color="white")+
    labs(x="price USD", title="House prices")
p1_new
    
```

```{r}

house_prices <-house_prices %>%
  mutate(sqt_meter= sqft_living*0.092903)

p2_new <- ggplot(house_prices, aes(x=sqt_meter)) +
    geom_histogram(binwidth = 40, color="white", fill= "blue")+
    labs(x="living space (Sqrt meter)", title="House size")
p2_new
    
```

```{r}
(p1_new + p2_new) /p3
```


STEP 3: Summarize statistics
```{r}
house_prices %>% 
  summarise(mean_price = mean(MXN),
          median_price = median(MXN),
          sd_price = sd(MXN))
```

```{r}
house_prices %>% 
  summarise(mean_mts_living = mean(sqt_meter),
          median_mts_living = median(sqt_meter),
          sd_mts_living = sd(sqt_meter))
```


STEP 4: TRANSFORMATIONS (If necessary)
Aplicamos una transforacion logaritmica
ESto lo hacemos ya que la grafica tiee un sesgo hacia la izquierda

```{r}
house_prices_new <- house_prices %>% 
  mutate(log10_price= log10(MXN),
         log10_size= log10(sqt_meter))
house_prices_new 
```

```{r}
house_prices_new %>% 
  select(log10_price, log10_size)
```

```{r}
p_before <- ggplot(house_prices, aes(x=MXN)) +
    geom_histogram(binwidth = 4000000, color="white")+
    labs(x="price MXN", title="House prices")

p_after <- ggplot(house_prices_new, aes(x=log10_price)) +
    geom_histogram(bins = 40, color="white", fill= "red")+
    labs(x="price MXN (log10)", title="House prices")

p_before + p_after
    
```

```{r}
p_before_mts <- ggplot(house_prices, aes(x=sqt_meter)) +
    geom_histogram(bins= 50, color="white")+
    labs(x="Size sqt mts", title="House size")

p_after_mts <- ggplot(house_prices_new, aes(x=log10_size)) +
    geom_histogram(bins = 40, color="white", fill= "dodgerblue")+
    labs(x="Size sqt mts (log10)", title="House size")

p_before_mts + p_after_mts
    
```

```{r}
(p_after + p_after_mts)/p3
```

MODELING

```{r}
ggplot(house_prices_new, aes(x= log10_size, y = log10_price, color=condition))+
  geom_point(alpha=01)+
    labs(x="Size sqt mts (log10)", y= "Price MXN (log10)", title="House prices in Seattle")
  
```
```{r}
ggplot(house_prices_new, aes(x= log10_size, y = log10_price, color=condition))+
  geom_point(alpha=01)+
  labs(x="Size sqt mts (log10)", y= "Price MXN (log10)", title="House prices in Seattle")+
  facet_wrap((~condition))
  
```

Agregamos una regresion por minimos cuadrados
```{r}
ggplot(house_prices_new, aes(x= log10_size, y = log10_price, color=condition))+
  geom_point(alpha=01)+
  labs(x="Size sqt mts (log10)", y= "Price MXN (log10)", title="House prices in Seattle")+
  facet_wrap((~condition))+
  geom_smooth(method="lm")
  
```

FIT REGRESION MODEL
```{r}
price_prediction <- lm(log10_price ~ log10_size * condition, data=house_prices_new)

parameters <- get_regression_table(price_prediction)
parameters
```
```{r}
params <- parameters$estimate
prediction <- function(params, size, indx) {
  output <- if (indx== 1) params[1]+ params[2] * log10(size) else (params[1+indx]+params[5+indx])* log10(size)
  return(10^(output)) # aqui regresamos a dolares
}

prediction(params,100,5 ) # prediction(params, size en sqt feet, condition of house)
```


#Actividad

